【裁判字號】    97,審易,193
【裁判日期】    970331
【裁判案由】    竊盜等
【裁判全文】
臺灣高雄地方法院刑事判決             97年度審易字第193號
公  訴  人  臺灣高雄地方法院檢察署檢察官
被      告  丙○○
                    通訊處：高.
上列被告因竊盜等案件，經檢察官提起公訴（96年度偵字第2602
6 號），被告於本院審理程序為有罪之陳述，經裁定依簡式審判
程序審理，判決如下：
    主  文
丙○○犯攜帶兇器毀越安全設備夜間侵入住宅竊盜罪，累犯，處
有期徒刑拾壹月；扣案手套壹雙、背包壹只、手電筒壹支、一字
型螺絲起子貳支、強力剪壹支及千斤頂壹台，均沒收。又犯毀損
他人物品罪，累犯，處有期徒刑月；扣案手套壹雙、一字型螺
絲起子貳支及強力剪壹支，均沒收。應執行有期徒刑壹年；扣案
手套壹雙、背包壹只、手電筒壹支、一字型螺絲起子貳支、強力
剪壹支及千斤頂壹台，均沒收。
    事  實  及  理  由
一、丙○○前因竊盜案件，經法院分別判處有期徒刑9 月、4 月
    確定，並定其應執行之刑為有期徒刑1 年，嗣入監服刑，於
    民國95年12月14日縮刑期滿執行完畢（構成累犯）。詎不知
    悔改，猶分別為下列犯行：
(一)基於意圖為自己不法所有之犯意，於96年9 月6 日4 時許之
    日出前夜間，攜帶自有之手套1 雙、背包1 只、手電筒1 支
    ，及客觀上足對人之生命、身體安全構成威脅，具有危險性
    ，可供兇器使用之一字型螺絲起子2 支、強力剪1 支及千斤
    頂1 台，前去由乙○○所經營、址設高雄市三民區○○○路
    157 號MORE茶飲生活館（白天1 樓部分充作店鋪使用，且店
    內有通道與屋主之生活起居空間相連，是以店鋪打烊後整棟
    即屬住宅，業經檢察官當庭補充），並以戴上前述手套執前
    述螺絲起子、強力剪毀壞店鋪廁所氣窗，循該處進入店舖之
    方式，竊取店舖內之MILD SEVEN牌香菸2 條又6 包，及現金
    新臺幣（下同）10元硬幣5 枚、50元硬幣3 枚（現金部分合
    計200 元）後，置入背包中藏放予以行竊得手。
(二)為達侵入甲○○擔任店員工作（對店內物品負有管理職責）
    、址設高雄市新興區○○○路208 號卡拉貓手染棉布店內行
    竊之目的，乃另萌毀壞他人物品之犯意，於96年9 月6 日4
    時30分許，前去卡拉貓手染棉布店之店門前，並以戴上前述
    手套執前述螺絲起子、強力剪強力扭開鎖頭之方式，毀壞該
    店舖鐵捲門、玻璃門門鎖，及玻璃門鎖下方之地毯，足生損
    害於卡拉貓手染棉布店。惟正準備進入店舖行竊之際（身體
    尚未進入店內），旋遭適巡行該處之員警許建鐘查獲，並當
    場扣得前述手套1 雙、背包1 只、手電筒1 支、一字型螺絲
    起子2 支、強力剪1 支及千斤頂1 台。
(三)案經乙○○、甲○○分別告訴偵辦。
二、上開犯罪事實，有下列證據足資證明：
  1.被告警詢、偵訊中陳述，及本院審理中自白。
  2.證人即告訴人乙○○警詢、偵查中陳述，及證人即告訴人甲
    ○○警詢中陳述。
  3.證人即本案查獲員警許建鐘偵查中陳述，及其所出具之職務
    報告。
  4.卷附贓物認領保管單、現場蒐證照片及日出日沒時刻表等件
    。
  5.扣案手套1 雙、背包1 只、手電筒1 支、一字型螺絲起子2
    支、強力剪1 支及千斤頂1 台。
三、論罪
(一)就事實欄（一）所示部分：
    按刑法第321 條第1 項第3 款之攜帶兇器竊盜罪，係以行為
    人攜帶兇器竊盜為其加重條件，此所謂兇器，其種類並無限
    制，凡客觀上足對人之生命、身體安全構成威脅，具有危險
    性之兇器均屬之，且祇須行竊時攜帶此種具有危險性之兇器
    為已足，並不以攜帶之初有行兇之意圖為必要（最高法院79
    年台上字第5253號判例意旨參照）；又窗戶（氣窗）係供通
    風之安全設備，並非供人爬進爬出之用，毀壞窗戶而爬窗行
    竊，自係構成刑法第321 條第1 項第2 款之毀越安全設備竊
    盜罪（最高法院70年度台上字第3809號判決意旨參照），均
    合先指明。再查被告執犯事實欄（一）之螺絲起子、強力剪
    等工具既足以毀壞氣窗，已如前述，顯見該等工具質地甚為
    堅硬，而在客觀上足對人之生命、身體安全構成威脅，具有
    危險性，可供兇器使用，是故核被告此部分所為，乃係犯刑
    法第321 條第1 項第3 、2 、1 款之攜帶兇器毀越安全設備
    夜間侵入住宅竊盜罪。又被告無故侵入住宅及毀壞氣窗等犯
    行，已結合於所犯加重竊盜之罪質中（或謂吸收關係），是
    以被告就此部分，無更行構成無故侵入住宅或毀損他人物品
    罪等餘地（最高法院91年度台上字第4354號判決意旨參照）
    。
(二)就事實欄（二）所示部分：
    按刑法上之未遂犯，必須以已著手於犯罪行為之實行而不遂
    ，始能成立，刑法第25條第1 項規定甚明；又刑法第321 條
    之竊盜罪為同法第320 條之加重條文，自係以竊取他人之物
    為其犯罪行為之實行，如意在行竊之行為人僅著手於該加重
    條件之行為而未著手搜取財物，仍不能以加重竊盜未遂論（
    最高法院87年度台上字第3902號判決意旨參照）。查被告於
    毀壞卡拉貓手染棉布店門鎖等物，刻正準備進入店舖行竊之
    際（身體尚未進入店內），即遭巡邏員警當場查獲，業如前
    述，則被告顯然尚未著手搜取財物，揆諸前開說明，自難論
    以被告加重竊盜未遂罪，是故核被告此部分所為，應僅係犯
    刑法第354 條之毀損他人物品罪，檢察官認被告此部分所為
    應論以加重竊盜未遂罪嫌（本院卷第26頁參照），尚嫌未洽
    ，起訴法條應予變更。
(三)累犯
    被告曾因竊盜案件，經法院分別判處有期徒刑9 月、4 月確
    定，並定其應執行之刑為有期徒刑1 年，嗣入監服刑，於95
    年12月14日縮刑期滿執行完畢一節，有臺灣高等法院被告前
    案紀錄表在卷足稽，倍告受該等徒刑執行完畢後，5 年以內
    故意再犯本案有期徒刑以上之各罪，均應論以累犯，並加重
    其刑。
(四)各罪間之關係
    被告所犯前開1 罪間，犯意各別、行為互殊，觸犯構成要件
    相異之罪名，自應分論併罰。
四、本院審酌被告前即曾因竊盜案件經判處徒刑並入監服刑，卻
    不知悔改，不思循正當方式賺取財物，竟圖私慾竊取他人財
    物，且又係攜帶兇器破壞氣窗而於夜間進入住宅行竊，害及
    他人財產權及住宅安寧，所為誠屬不該；另其為達侵入住宅
    之目的，而恣意毀壞他人之門鎖等財物，且迄未賠償被害店
    鋪，亦非可輕恕。惟念被告於本院審理中已知全然坦承犯行
    ，且其所竊得物品已發還予告訴人乙○○，告訴人乙○○所
    蒙受之損害已有減輕，並斟以被告之犯罪所得尚微等一切情
    狀，爰分別量處如主文所示之刑，並為被告定其應執行之刑
    。末本院審酌前開事項後，認處以上開徒刑為適當，已如前
    述，至檢察官求為強制工作之宣告，尚嫌過重，附此敘明。
五、扣案手套1 雙、背包1 只、手電筒1 支、一字型螺絲起子2
    支、強力剪1 支及千斤頂1 台，均屬被告所有，且（分別）
    為其執犯事實欄（一）、（二）各所示犯行所用之物，爰分
    別於關聯之罪項下，予以宣告沒收。
據上論結，應依刑事訴訟法第273 條之1 第1 項、第299 條第1
項前段、第300 條、第310 條之2 、第454 條第1 項，刑法第32
1 條第1 項第3 、2 、1 款、第354 條、第47條第1 項、第51條
第5 款、第38條第1 項第2 款、第3 項，刑法施行法第1 條之1
，判決如主文。
本案經檢察官劉穎芳到庭執行職務。
中    華    民    國    97    年    3     月    31    日
                  刑事第七庭  法  官  莊珮吟
以上正本證明與原本無異。
如不服本判決應於收受本判決後10日內向本院提出上訴書狀，並
應敘述具體理由，如未敘述上訴理由者，應於上訴期間屆滿後20
日內補提理由書狀於本院（均須按他造當事人之人數附繕本）「
切勿逕送上級法院」。
中    華    民    國    97    年    3     月    31    日
                              書記官  黃園芳
◎附錄本判決論罪之法條：
《刑法第321 條第1 項第3 款》
犯竊盜罪而有左列情形之一者，處6 月以上、5 年以下有期徒刑
：
一、於夜間侵入住宅或有人居住之建築物、船艦或隱匿其內而犯
    之者。
二、毀越門扇、牆垣或其他安全設備而犯之者。
三、攜帶兇器而犯之者。
《刑法第354 條》
毀棄、損壞前2 條以外之他人之物或致令不堪用，足以生損害於
公眾或他人者，處2 年以下有期徒刑、拘役或500 元以下罰金。
《刑法施行法第1 條之1 》
中華民國94年1 月7 日刑法修正施行後，刑法分則編所定罰金之
貨幣單位為新臺幣。
94年1 月7 日刑法修正時，刑法分則編未修正之條文定有罰金者
，自94年1 月7 日刑法修正施行後，就其所定數額提高為30倍。
但72年6 月26日至94年1 月7 日新增或修正之條文，就其所定數
額提高為3 倍。


司法院資訊處製作；財團法人民間司法改革基金會備份。
